【裁判字號】    97,訴,3206
【裁判日期】    970901
【裁判案由】    毒品危害防制條例
【裁判全文】
台灣台中地方法院刑事判決          97年度訴字第3206號
公  訴  人  臺灣臺中地方法院檢察署檢察官
被      告  甲○○
                    國民
                      號
上列被告因違反毒品危害防制條例案件，經檢察官提起公訴（97
年度毒偵字第3478號），經本院合議庭裁定，由受命法官依法獨
任進行簡式審判程序判決如下：
    主  文
甲○○施用第一級毒品，累犯，處有期徒刑捌月；又施用第二級
毒品，累犯，處有期徒刑肆月；應執行有期徒刑拾壹月。
    事  實
一、甲○○素行極為不佳，前曾犯傷害、違反麻醉藥品管理條例
    、違反毒品危害防制條例、竊盜、贓物等罪，其中於民國（
    下同）九十三年間所觸犯違反毒品危害防制條例經本院分別
    判處有期徒刑十月、五月，應執行有期徒刑一年二月確定，
    又於九十四年間觸犯竊盜、贓物等案件，經本院判處有期徒
    刑一年、四月，應執行有期徒刑一年二月確定，再於九十六
    年間觸犯竊盜罪經本院判處有期徒刑三月，上開案件合併執
    行，迭經假釋、撤銷假釋，再經減刑，於九十六年七月十六
    日因縮短刑期執行完畢，甲○○復因施用毒品案件，經送強
    制戒治後，於九十一年十月五日期滿執行完畢，詎仍不知悔
    改。甲○○復基於施用第一、二級毒品之犯意，於九十七年
    四月十五日晚上二十三時許，在臺中縣大里市○○路旁，以
    將第一級毒品海洛因摻入香煙內吸食之方式施用第一級毒品
    海洛因一次；另於同年月十四日晚上二十二時許，在臺中縣
    大里市○○路之堤岸上，以將第二級毒品安非他命置放於玻
    璃球內，其下以火燒烤，吸食其產生之煙霧方式施用第二級
    毒品甲基安非他命一次。嗣於九十七年四月十八日○時二十
    分許，在臺中縣大里市○○路二八一號前為警查獲。
二、案經臺中縣警察局霧峰分局報請臺灣台中地方法院檢察署檢
    察官偵查起訴。
    理  由
一、按除被告所犯為死刑、無期徒刑、最輕本刑為三年以上有期
    徒刑之罪或高等法院管轄第一審案件者外，於前條第一項程
    序進行中，被告先就被訴事實為有罪之陳述時，審判長得告
    知被告簡式審判程序之旨，並聽取當事人、代理人、辯護人
    及輔佐人之意見後，裁定進行簡式審判程序，刑事訴訟法第
    二百七十三條之一第一項定有明文。本件被告所犯係死刑、
    無期徒刑、最輕本刑為三年以上有期徒刑以外之罪，其於準
    備程序中就被訴事實為有罪之陳述，且經審判長告知被告簡
    式審判程序之旨，並聽取公訴人及被告之意見後，本院合議
    庭認為適宜而裁定由受命法官獨任進行簡式審判程序，合先
    敘明。
二、上揭事實，業據被告甲○○於本院審理時，坦承不諱，而被
    告為警查獲，經警採其尿液送請私立中山醫學大學附設醫院
    藥物濫用檢測中心檢驗結果，檢出甲基安非他命及嗎啡均呈
    陽性反應，此有該檢測中心九十七年五月二十二日第八五三
    五○四號尿液篩檢檢驗報告一份在卷可憑，此外，復有刑案
    現場測繪圖、前揭臺灣台中地方法院檢察署不起訴處分書及
    被告之刑案資料查註紀錄表、臺灣高等法院被告全國前案紀
    錄表各一紙附卷可稽，足認被告自白，核與事實相符，堪予
    採信，事證至臻明確，被告甲○○違反毒品危害防制條例犯
    行均洵堪認定。
三、按海洛因、安非他命分別係毒品危害防制條例第二條第二項
    第一款、第二款所定之第一級毒品、第二級毒品，不得非法
    施用，是核被告甲○○所為，係犯毒品危害防制條例第十條
    第一項、第二項之施用第一級毒品罪及施用第二級毒品罪。
    被告施用第一、二級毒品前後持有第一、二級毒品之低度行
    為，應分別為其施用第一、二級毒品之高度行為所吸收，均
    不另論罪。被告所犯施用第一級毒品、施用第二級毒品罪二
    罪之間，犯意各別，行為互殊，應予分論併罰。查被告甲○
    ○前曾於九十三年間觸犯違反毒品危害防制條例經本院分別
    判處有期徒刑十月、五月，應執行有期徒刑一年二月確定，
    又於九十四年間觸犯竊盜、贓物等案件，經本院判處有期徒
    刑一年、四月，應執行有期徒刑一年二月確定，再於九十六
    年間觸犯竊盜罪經本院判處有期徒刑三月，上開案件合併執
    行，迭經假釋、撤銷假釋，再經減刑，於九十六年七月十六
    日因縮短刑期執行完畢，此有臺灣台中地方法院檢察署刑案
    資料查註紀錄表一份在卷可按，其於五年之內再故意犯有期
    徒刑以上之本罪，均係屬累犯，均應依刑法第四十七條第一
    項之規定，加重其刑。爰審酌被告甲○○犯罪之動機、目的
    、手段、品行不佳，詳如前述，此有台灣台中地方法院檢察
    署刑案資料查註紀錄表一份在卷可按，被告曾有施用毒品不
    良素行，經執行完畢後，仍不知警惕，再次施用毒品，經檢
    察官依初次勒戒、觀察後無繼續施用傾向為不起訴處分確定
    後，仍不知悔改警惕，猶繼續施用毒品不輟，情節非輕，有
    失政府制定毒品危害防制條例之立法美意，本不宜寬貸，惟
    此乃自戕且容易成癮之行為，從另一角度觀察，應視同病人
    看待，及犯後已坦承犯行，態度良好等一切情狀，分別量處
    如主文所示之刑，並定其應執行刑，以資懲儆。
據上論斷，應依刑事訴訟法第二百九十九條第一項前段、第二百
七十三條之一第一項，毒品危害防制條例第十條第一項、第二項
，刑法第五十一條第五款、第四十七條第一項，判決如主文。
中    華    民    國    97    年    9     月    1     日
                  刑事第六庭    法  官  洪俊誠
以上正本證明與原本無異。
如不服本判決，應於判決送達後10日內向本院提出上訴狀，上訴
於臺灣高等法院臺中分院（應敘述具體理由並附繕本）。
上訴書狀如未敘述理由，應於上訴期間屆滿後20日內補提理由書
於本院。
                                書記官  蕭榮峰
中    華    民    國    97    年    9     月    1     日
附錄論罪科刑實體法條文：
毒品危害防制條例第十條：
施用第一級毒品者，處六月以上五年以下有期徒刑。
施用第二級毒品者，處三年以下有期徒刑。


司法院資訊處製作；財團法人民間司法改革基金會備份。
